臺灣臺中地方法院民事裁定
                                 111年度司繼字第2864號
聲  請  人  楊明儀律師即賴錦文之遺產管理人
上列聲請人聲請酌定遺產管理報酬事件，本院裁定如下：
    主  文
聲請人任被繼承人賴錦文遺產管理人之報酬酌定為新臺幣壹萬伍
仟元。
程序費用由被繼承人賴錦文之遺產負擔。
    理  由
一、按遺產管理人得請求報酬，其數額由法院按其與被繼承人之
    關係、管理事務之繁簡及其他情形，就遺產酌定之，必要時
    ，得命聲請人先為墊付，民法第1183條定有明文。次按聲請
    法院酌定遺產管理人報酬事件，專屬被繼承人住所地法院管
    轄；法院裁定酌給遺產管理人報酬時，得按遺產管理人所為
    遺產管理事務之繁簡，就被繼承人之財產，酌給相當報酬，
    家事事件法第141條準用第142條、第153條規定亦有明定。
二、本件聲請意旨略以：聲請人經本院於民國104年2月9日以104
    年度司繼字第167號裁定選任為被繼承人賴錦文之遺產管理
    人。擔任遺產管理人期間迄今，聲請人依法對繼承人、債權
    人及受遺贈人為公示催告，且為強制執行案件之當事人，現
    因被繼承人所遺不動產已拍定，爰依法請求酌定遺產管理人
    之報酬，以利參與分配等語。
三、經查，聲請人主張其經本院於104年2月9日以104年度司繼字
    第167號裁定選任為賴錦文之遺產管理人乙情，此經本院依
    職權調閱上開卷宗查核無訛，堪信為真實。執此，聲請人聲
    請本院酌定其遺產管理報酬，自屬有據。聲請人主張其於擔
    任遺產管理人期間，依法進行對繼承人、債權人及受遺贈人
    為公示催告，復為強制執行案件之當事人等情，亦據其提出
    台灣金融資產服務股份有限公司中部分公司函、本院民事執
    行處函及通知，且有本院111年度司家催字第120號公示催告
    公告在卷可參。本院審酌上情，認聲請人管理遺產期間，其
    所進行之職務內容兼含強制執行之當事人等事務，又斟酌被
    繼承人名下不動產業經拍定，拍定金額為新臺幣（下同）1,
    008,119元（計算式：215,899元＋792,220元＝1,008,119元）
    ，然仍有其他債權人債權待受償，是依被繼承人之遺產總額
    及聲請人管理遺產之工作內容，認酌定其報酬為15,000元為
    適當。
四、依家事事件法第141條準用第142條、第153條規定，裁定如
    主文。
中　　華　　民　　國　 111　　年　　9 　　月　　 5　　日
                  家事法庭  司法事務官　沈珮純
以上正本係照原本作成。
如不服本件裁定，得於裁定書送達之翌日起10日內，以書狀敘述
理由，向本院提起抗告，並應繳納抗告費新臺幣1,000元。
中　　華　　民　　國　 111　　年　　9 　　月　　 5　　日
                                書記官　張琳紫